臺灣基隆地方法院刑事判決　　　　　　　100年度易字第416號
公　訴　人　臺灣基隆地方法院檢察署檢察官
被　　　告　陸燈燦
被　　　告　楊旺全
被　　　告　潘國清
上列被告因傷害等案件，經檢察官聲請以簡易判決處刑（99年度
偵字第5105號），本院認為不宜逕以簡易判決處刑，經改依通常
程序後判決如下：
    主  文
潘國清以加害財產之事，恐嚇他人致生危害於安全，處拘役貳拾
日，如易科罰金以新臺幣壹仟元折算壹日。緩刑貳年。
潘國清、陸燈燦、楊旺全被訴傷害部分均公訴不受理。
    事  實
一、潘國清因前曾承包陸燈燦工程，陸燈燦尚有工程款項未付清
    ，潘國清即於民國100年6月10日上午11時許，協同楊旺全前
    往陸燈燦在新北市○○區○○路56號工地，向陸燈燦索取工
    程款，因陸燈燦要求扣除楊旺全友人林錦樓委託代購貨櫃屋
    之費用，引起楊旺全、潘國清不滿，雙方爭執，陸燈燦先手
    持起子1 支，朝楊旺全、潘國清身上胡亂揮刺，致楊旺全、
    潘國清腹部挫傷各2處、1處（陸燈燦傷害楊旺全部分業據楊
    旺全撤回告訴，詳後述，陸燈燦傷害潘國清部分，潘國清未
    提告訴），楊旺全則持工地鐵條，潘國清徒手，共同毆打陸
    燈燦，致其右下頷撕裂傷、左腰背部紅腫、左前臂傷痕（楊
    旺全傷害陸燈燦部分業據陸燈燦撤回告訴，潘國清傷害陸燈
    燦部分，陸燈燦未提告訴，詳後述）。陸燈燦不敵對方攻擊
    ，朝工地外跑出，潘國清高聲對陸燈燦恫稱「你家在那裡我
    知道，工程要讓你無法做」(台語)等語，致陸燈燦心生畏懼
    ，致生危害於安全。工地內不詳工人打電話報警，楊旺全、
    潘國清乃自行離去。嗣經警循線查獲。
二、案經陸燈燦、楊旺全訴由新北市政府警察局瑞芳分局報請臺
    灣基隆地方法院檢察署檢察官偵查起訴。
    理  由
壹、程序方面
一、按檢察官聲請以簡易判決處刑之案件，經法院認為有刑事訴
    訟法第451 條之1第4項但書之情形者，應適用通常程序審判
    之，同法第452 條著有規定，本院基隆簡易庭認本件有刑事
    訴訟法第451 條之1第4項但書之情形，本院適用通常程序審
    判之，合先敘明。
二、次按最重本刑為3 年以下有期徒刑、拘役或專科罰金之罪，
    以及刑法第320條、第321條之竊盜罪，經第二審判決者，不
    得上訴於第三審法院，刑事訴訟法第376條第1 款、第2款定
    有明文。又除簡式審判程序、簡易程序及第376條第1款、第
    2款所列之罪之案件外，第一審應行合議審判，96年3月21日
    總統公布、同年月23日施行之刑事訴訟法第284條之1亦有明
    文。茲查被告潘國清係犯刑法第305 條之恐嚇罪，依上開規
    定得行獨任審判。
貳、實體方面
甲、關於被告潘國清犯恐嚇罪之有罪部分
一、上揭事實，業據被告潘國清於本院審理時自白不諱，核與證
    人即告訴人陸燈燦、證人張紹煉之證述相符，足認被告自白
    與事實相符而堪信。本件事證明確，被告犯行洵堪認定，應
    依法論科。
二、核被告潘國清所為，係犯刑法第305 條之恐嚇害危害安全罪
    。爰審酌被告之品行，犯罪之動機、目的、手段，因細故一
    時失慎而罹罪章，犯罪後已與告訴人達成調解，犯後態度良
    好等一切情狀，量處如主文所示之刑，並諭知易科罰金之折
    算標準。查被告潘國清雖因故意犯罪受有期徒刑以上刑之宣
    告，有臺灣高等法院被告前案紀錄表附卷可查，其於執行完
    畢後5 年內未曾因故意犯罪受有期徒刑以上刑之宣告，且已
    與告訴人達成調解，被告經此偵審教訓，當知警惕而無再犯
    之虞，本院綜核各情，認所宣告之刑，以暫不執行為適當，
    依刑法第74條第1項第2款之規定，併予宣告緩刑2 年，以啟
    自新。
乙、被告潘國清、陸燈燦、楊旺全公訴不受理部分
一、公訴意旨略以：被告陸燈燦前曾轉包工程予楊旺全、潘國清
    施作，尚有工程款項未付清，陸燈燦於民國100年6月10日上
    午11時許，在新北市○○區○○路56號工地內工作，楊旺全
    、潘國清前來索取工程款，陸燈燦要求扣除楊旺全友人林錦
    樓委託代購貨櫃屋之費用，楊旺全、潘國清不滿，雙方爭執
    ，進而基於傷害犯意互毆，陸燈燦手持起子1 支，朝楊旺全
    、潘國清身上胡亂揮刺，致楊旺全、潘國清腹部挫傷各2 處
    、1 處（潘國清受傷部分未提告訴），楊旺全持工地鐵條，
    潘國清徒手，共同毆打陸燈燦，致其右下頷撕裂傷、左腰背
    部紅腫、左前臂傷痕，因認被告三人涉有傷害之罪嫌。
二、按告訴乃論之罪，告訴人於第一審辯論終結前得撤回其告訴
    ，又未經告訴或告訴經撤回者，應諭知不受理之判決，刑事
    訴訟法第238條第1項、第303條第3款定有明文。
三、查本案被告三人被訴傷害案件，檢察官認係觸犯刑法第 277
    條第1項之傷害罪嫌，依同法第287條規定，須告訴乃論。查
    被告潘國清傷害陸燈燦部分，未經告訴，另被告陸燈燦傷害
    楊旺全、被告楊旺全傷害陸燈燦部分，茲因告訴人楊旺全、
    陸燈燦互相撤回本案告訴（參見本院100年9月28日訊問筆錄
    ），按諸首開說明，爰依刑事訴訟法第303條第3款規定，不
    經言詞辯論，逕為諭知不受理之判決。
據上論斷，應依刑事訴訟法第284條之1、第299條第1項前段、第
303條第3款，刑法第305條、第41條第1項前段、第74條第1項第2
款，刑法施行法第1條之1，判決如主文。
本案經檢察官張長樹到庭執行職務。
中    華    民    國   100    年    11    月    8     日
                  刑事第五庭法    官  齊  潔
以上正本證明與原本無異。
如不服本判決應於收受送達後10日內向本院提出上訴書狀，並應
敘述具體理由；其未敘述上訴理由者，應於上訴期間屆滿後20日
內向本院補提理由書（均須按他造當事人之人數附繕本）「切勿
逕送上級法院」。
中    華    民    國   100    年    11    月    8     日
                            書 記 官  李繼業
附錄本案所犯法條全文
中華民國刑法第305條
（恐嚇危害安全罪）
以加害生命、身體、自由、名譽、財產之事，恐嚇他人致生危害
於安全者，處 2 年以下有期徒刑、拘役或 3 百元以下罰金。